【裁判字號】    95,交聲,1529
【裁判日期】    951019
【裁判案由】    交管條例聲異
【裁判全文】
臺灣板橋地方法院交通事件裁定        95年度交聲字第1529號
原處分機關  交通部公路總局臺北區監理所板橋監理站
異  議  人
即受處分人  甲○○
上列異議人即受處分人因違反道路交通管理處罰條例案件，對於
交通部公路總局臺北區監理所板橋監理站於中華民國九十五年九
月十一日所為之板監裁字第裁四一－ＡＩＬ九０二二六四號裁決
書不服，聲明異議，本院裁定如下：
    主  文
異議駁回。
    理  由
一、異議意旨略以：伊於九十五年八月四日上午，騎乘機車行經
    臺北市○○路往世貿方向，至基隆路與信義路口時，因前方
    交通號誌為紅燈可右轉之指示，伊行駛於汽機車可行駛車道
    往前行駛，為禮讓右轉之車流，伊往中間車道之機車停等區
    行駛，然因機車停等區前有輛白色汽車佔住往機車停等區道
    路，且其車身前保險桿超過機車停等區格線，伊為禮讓右轉
    車及維護自身安全，即從該車左方慢駛至正前方之機車停等
    區內，期間並無壓線之情事，惟遭站立於信義路往世貿方向
    之員警攔停，並開立行駛禁行機車道之罰單要伊簽收，不予
    伊陳述機會，且以威脅口吻要求伊簽收，伊不得不予簽收，
    故提出異議等語。
二、按汽車駕駛人，爭道行駛有機器腳踏車，不在規定車道行駛
    者，處新臺幣（下同）六百元以上一千八百元以下罰鍰；且
    汽車駕駛人有上開違規情形者，除依原條款處罰鍰外，並予
    記違規點數一點，道路交通管理處罰條例第四十五條第十三
    款及第六十三條第一項第一款分別定有明文。
三、經查：異議人即受處分人甲○○於九十五年七月二十日上午
    八時二十六分許，騎乘車牌號碼ＰＮＪ－三三一號重型機車
    ，行經臺北市○○路○段時，行駛於禁行機車之車道，為臺
    北市政府警察局信義分局交通分隊員警陳家明發現後攔停制
    單舉發，並經原處分機關依道路交通管理處罰條例第四十五
    條第三款及第六十三條第一項第一款之規定，裁處罰鍰六百
    元，並記違規點數一點等情，業據證人陳家明到庭具結證述
    ：當時異議人騎車機車沿基隆路由南往北方向過吳興街，行
    駛在第一車道即禁止機車行駛車道，我在基隆路與信義路口
    攔停他，當時他也是行駛在第一車道，當時我是站在基隆路
    與信義路口指揮交通；當時是上班時間大約八點左右，車流
    量很大；我攔停時異議人時，他行經方向是紅燈；異議人停
    下來時不是停在機車停等區○○○○路口已經是紅燈，所有
    車輛都已經在等停，我看到異議人的車子就從第一車道行駛
    過來，他是在車輛中鑽行，所以他一行駛到接近路口不到機
    車停等區，我就走到車道把他攔停過來；基隆路與信義路口
    是三個時相，基隆路南北向是一個時相，信義路是東往西是
    單行向，是一個時相，信義路東往南是一個時相，當時異議
    人行經方向是紅燈，但右轉綠燈尚未亮起，因為西向東時相
    是綠燈還沒有轉換成東往南綠燈；我看到他確實從基隆路過
    吳興街口是在第一車道行駛，當時車流量很大，我看到他就
    是在車流中穿梭，有行駛到第一車道上，到信義路口時他有
    往機車停等區方向行駛等語（詳見本院卷第十四至十六頁）
    明確，且有交通部公路總局臺北區監理所板橋監理站九十五
    年九月十一日板監裁字裁四一－ＡＩＬ九０二二六四號裁決
    書、臺北市政府警察局舉發違反道路交通管理事件通知單及
    現場圖各乙紙、現場照片八幀（詳見本院卷第四、六、十八
    至二十二頁）在卷可稽，且衡諸證人陳家明與異議人並無怨
    懟仇隙，應無構詞誣陷被告之理，是證人陳家明所述應可採
    信；況衡諸現場圖及照片所示，本件臺北市○○路往北方向
    與信義路交岔路口有三個車道，依序為第一內車道即禁行機
    車、第二車道、第三車道即右轉車道，茍異議人確實行駛在
    第二車道者，縱使機車停等區前方有汽車佔住往機車停等之
    車道，且右轉燈號亮起，其仍可自該汽車右方往前行駛至機
    車停等區，並不致妨礙右轉車或有害於自身安全，則異議人
    辯稱：伊為禮讓右轉車及維護自身安全而自該汽車左方往前
    行駛至機車停等區云云，顯與常情有違，不足採信。是證人
    陳家明業已證述異議人騎成上開機車自基隆路與吳興街口至
    基隆路與信義路口間，行駛於禁行機車車道明確，則上開事
    實，堪以認定屬實。綜上所述，原處分機關據以援引首揭規
    定，裁處罰鍰六百元並記違規點數一點，並無不當。故本件
    異議為無理由，應予駁回。
五、據上論斷，應依道路交通案件處理辦法第十九條，裁定如主
    文。
中    華    民    國    95    年    10    月    19    日
                  交通法庭法  官  饒金鳳
以上正本證明與原本無異。
如不服本裁定應於送達後五日內向本院提出抗告狀。
                          書記官  王春森
中    華    民    國    95    年    10    月    19    日


司法院資訊處製作；財團法人民間司法改革基金會備份。
